【裁判字號】    89,上易,363
【裁判日期】    890308
【裁判案由】    竊盜
【裁判全文】
臺灣高等法院臺南分院刑事判決            八十九年度上易字第三六三號   Ａ
      上  訴  人
      即  被  告  甲  ○  ○
      選任辯護人  查  名  邦  律師
右上訴人因竊盜案件，不服臺灣臺南地方法院八十八年度易字第三三九二號中華民國
八十九年一月十七日第一審判決（起訴案號：臺灣臺南地方法院檢察署八十八年度偵
字第一四○三一號），提起上訴，本院判決如左：
      主      文
上訴駁回。
      事      實
一、甲○○曾有多次竊盜前科紀錄，其中最後一次所犯，經本院判處有期徒一年，在
    假釋付保護管束期間（指揮書執畢日期為民國八十八年十一月二十日），猶不知
    悔改，復基於意圖為自己不法所有之概括犯意，於民國八十八年十一月十四日上
    午十一時三十分許，在台南市○區○○路與夏林路路口，見「陳水扁競選總部」
    前人群擁擠，趁乙○○、戊○○、丁○○、丙○○聽演講不注意之際，先後連續
    三次均以手伸入被害人口袋內之方式，竊取乙○○所有對折紙鈔新臺幣（下同）
    八百元、戊○○所有二千元、丁○○所有七百元，得手後放入手提袋內。嗣甲○○第四次將手伸入丙○○褲袋內，甫竊得丙○○所有皮夾乙只（內有二千九百元
    、身分證及健保卡各乙張），即為丙○○發現，甲○○見事跡敗露迅即將該皮夾
    丟於地上。旋為丙○○與現場民眾及警員合力將其扭送派出所，為警在其手提袋
    內起獲其竊自乙○○、戊○○、丁○○之贓款。
二、案經台南市警察局第六分局報請臺灣臺南地方法院檢察署檢察官偵查起訴。
      理      由
一、訊據上訴人即被告甲○○固坦承有於右揭時間，在台南市○區○○路與夏林路路
    口「陳水扁競選總部」之事實，惟矢口否認有右開竊盜犯行，辯稱：伊沒有竊取
    丙○○等人之財物，查獲的贓款不是在皮夾內或手提袋內查獲，而是在地上拾獲
    的云云。
二、惟查：
（一）被告於右揭時、地，以右揭方式先後竊取被害人乙○○、戊○○、丁○○及丙○○口袋內之財物，迭據被害人乙○○、戊○○、丁○○於警訊時指訴綦詳，
      有警卷筆錄可稽。又被害人丙○○於警訊時及原審中指述證稱：「他手伸到我
      的褲袋內，竊取我皮夾，皮夾有身份證一張，健保卡一張，新台幣二千元，他
      已經把皮夾伸出，被我的手抓到，他趕快把皮夾丟在地上」等語（見警局卷筆
      錄、原審卷第三十三頁），核與承辦警員鄭保仁於原審審理時結證之查獲情節
      相符（見原審卷第三十三頁）。復有贓物認領保管四紙附於警局卷可佐。
（二）被告雖辯稱沒有偷錢，錢也不是在皮夾或手提袋內查獲云云，惟依被害人即證
      人丙○○於原審中證稱：「我確定是把我的皮夾丟在地上，其餘被害人的錢是
      從被告的手提袋查出來的」（見原審卷第三十四頁）。又依台南市警察局第六
      分局警員鄭保仁於原審證稱：「是被告偷別人的錢，手伸進去被人抓到，趕快
      把偷到的錢丟在地上，在他身上查獲三疊的錢，和被害人所指認的金額相符」
      （見原審卷第三十三頁），是其所辯顯非可採。
（三）被告並辯稱證人丙○○早已認識被告，並於原審八十九年一月三日訊問時反口
      大罵被告，且對被告仇恨甚深，乃欲加之罪，不利於被告之供述云云；惟查證
      人於原審八十七年一月三日訊問時，證人丙○○並無該供述，有該筆錄可稽，
      復經本院調閱被告以前竊盜罪之案件，丙○○亦非該案被害人，亦有本院八十
      三年度上訴字第九七二號判決在卷可稽，足認被告之辯詞，顯有不實，不足採
      信。
（四）再參以被告於警訊時亦自承伊有行竊企圖，且伊係於甫行竊被害人丙○○得手
      時，即為丙○○當場查覺逮獲，又警員並在其手提袋內起獲與被害人乙○○、
      戊○○、丁○○指認之特徵及金額相符之三疊對折之紙鈔等情，自足證被告確
      有右開竊盜犯行。被告聲請再傳丙○○及警員邱昆輝、李登財云云，揆諸前述
      丙○○及警員鄭保仁已證述明確，自無再傳訊之必要，併此敘明。
（五）綜上所述，被告所辯顯係事後卸責飾詞，委無足採，本件事證已臻明確，被告
      犯行洵堪認定。
三、核上訴人即被告甲○○所為，犯刑法第三百二十條第一項之竊盜罪。其先後四次
    犯行，時間緊密，犯罪構成要件相同，顯係基於一個概括犯意反覆為之，應依連
    續犯規定以一罪論，並依法加重其刑。
四、原審以被告罪證明確，因以適用刑法第三百二十條第一項、第四十七條、罰金罰
    鍰提高標準條例第一條前段等規定，並審酌被告已有多次竊盜前科，於假釋期間
    ，仍不知悔改，復犯本罪，犯後復飾詞圖卸刑責，並無悔意，惡性非輕等一切情
    狀，量處有期徒刑一年六月。本院經核原判決認事用法俱無不合，量刑亦稱妥適
    ，被告上訴意旨否認犯罪，仍執陳詞指摘原判決不當，並無可取，為無理由，應
    予駁回。
據上論斷，應依刑事訴訟法第三百六十八條，判決如主文。
本案經檢察官楊秀美到庭執行職務。
中    華    民    國      八十九      年      三      月      八        日
                                  臺灣高等法院臺南分院刑事第一庭
                                      審判長法官  鄭    文    肅
                                            法官  王    浦    傑
                                            法官  楊    明    章
右正本證明與原本無異。
不得上訴。
                                      法院書記官  易    慧    玲
中    華    民    國      八十九      年      三      月      十        日
附錄法條：
刑法第三百二十條第一項：
  意圖為自己或第三人不法之所有，而竊取他人之動產者，為竊盜罪，處五年以下有
  期徒刑、拘役或五百元以下罰金。


司法院資訊處製作；財團法人民間司法改革基金會備份。
